Luis Alejandro **Campos Hernandez** T.S.U Informática



Datos Personales

- Luis Alejandro Campos Hernandez
- theboss7lol@gmail.com
- 04147666579
- Cerca del terminal, por el hotel Monagas, Primer Callejón, La Murallita, CasaN°26
- 13 de diciembre de 2001
- Hombre
- Venezuela
- 路 Soltero
- github.com/RuisuCode

Idiomas

Español

Ingles

Pasatiempos e intereses

- **Desarrollar Software**
- **Desarrollar Paginas Webs**
- **Desarrollar APIS**

Descripcion

Soy una persona con experiencia tanto academica como laboral, tengodisposicion de tiempo de manera presencial como remoto. Tengo facilidad de comunicacion, tanto en español como en Ingles(Tecnico), e trabajado en equipos grandes y pequeños sobre desarrollos de software. Una persona **Pro-Activa**, **con tiempo y dedicacion** para aprender nuevas tecnologias y con una logica excelente para adaptarse los desarrollos nuevos, paciente y dedicado.

Formación

De 1er grado hasta el 6to grado U.E.P Lino de las Mercedes del Valle, Maturín	sep 2006 - jul 2013
De 1er año hasta 5to año U.E.C.A. Dr. Braulio Pérez Marcío, Maturín	oct 2013 - abr 2018

Titulo obtenido: Bachiller en ciencias

Titulo obtenido: T.S.U Informatica

Ingeniera De Sistemas abr 2018 - abr 2019 Instituto Universitario Politécnico "Santiago Mariño", Maturín

Informática abr 2022 - presente Universidad Bolivariana De Venezuela, Maturín

Experiencia

Desarrollador web-Front End-React Lotería de Oriente,Monagas-Maturín	ago 2023 - oct 2024
Desarrollador web Back-End-AdonisJS(NodeJS) Escuela Exp. Atletismo Monagas,Monagas-Maturín	dic 2023 - oct 2024

Cursos

Diplomado de ingles Nivel 1	nov 2021
Diplomado de ingles Nivel 2	feb 2022
Certificado de Introducción a PHP	nov 2022

Tecnologias Desarrolladas

React	
TypeScript	•••••
Node JS	
HTML	
CSS	•••••
Git(Gitlab & Github)	•••••
Python	•••••
Adonis JS	•••••